【裁判字號】    98,抗,1815
【裁判日期】    981231
【裁判案由】    停止執行
【裁判全文】
臺灣高等法院民事裁定                  98年度抗字第1815號
抗告人    乙○○
上列抗告人因與相對人甲○○間聲請停止執行事件，抗告人對於
中華民國98年9月1日臺灣臺北地方法院98年度聲字第80號裁定提
起抗告，本院裁定如下：
    主  文
原裁定除命相對人供擔保新臺幣柒拾肆萬陸仟元後，如附表編號
十所示建物（含共同使用部分建號二二五三、二二五五之持分及
停車編號七六）為執行標的之臺灣臺北地方法院九十六年度執申
字第二四五二三號執行事件之強制執行程序，於臺灣臺北地方法
院九十七年度重訴更(一)字第六號事件終結前應暫予停止外，其餘
部分廢棄。
其餘抗告駁回。
抗告費用由抗告人負擔。
    理  由
一、抗告意旨略以：原法院96年度執申字第24523號執行事件（
    下稱系爭執行事件），執行債權人多達十餘人，債權金額高
    達數千萬元，執行標的多達22宗，拍賣方式為不動產22宗合
    併拍賣、投標人分別出價，其拍賣最低價額為新台幣（下同
    ）6,234萬元，原裁定僅命相對人供擔保金74萬6,000元即得
    停止系爭執行事件全部的之執行程序，甚不合理。且相對人
    僅對於如附表所示編號10建物（即建號2165號）所含之編號
    76號停車位（下稱系爭停車位），主張非屬執行債務人所有
    ，聲請暫予停止執行，其餘標的則未有任何主張，原裁定卻
    命系爭執行事件全部標的均暫予停止執行程序，顯非妥當，
    爰請求廢棄原裁定等語。
二、按有回復原狀之聲請，或提起再審或異議之訴，或對於和解
    為繼續審判之請求，或提起宣告調解無效之訴、撤銷調解之
    訴，或對於許可強制執行之裁定提起抗告時，法院因必要情
    形或依「聲請」定相當並確實之擔保，得為停止強制執行之
    裁定，強制執行法第18條第2 項亦定有明文。次按專有部分
    不得與其所屬建築物共用部分之應有部分及其基地所有權或
    地上權之應有部分分離而為移轉或設定負擔，公寓大廈管理
    條例第4條第2項亦定有明文。本件相對人於原法院提起第三
    人異議之訴〔原法院以97年度重訴更(一)字第6 號受理〕主張
    系爭停車位為其所有，依強制執行法第18條第2 項聲請供擔
    保停止系爭強制執行程序，原法院命相對人供擔保74萬6,00
    0元後，系爭強制執行程序於上開第三人異議之訴事件終結
    前應暫予停止。
三、經查：
  (一)依相對人聲請停止系爭強制執行程序時附卷之車位證明書第
    4 點記載：「本買賣停車位，僅得出售本大廈其他所有權人
    或隨同本大廈內房地所有權一併出售，不得單獨租售或以其
    他方式供本大廈所有權以外之第三人使用」（見原法院卷第
    12頁），可知系爭停車位係不得與專有部分即如附表編號10
    所示2165號建號（含共同使用部分建號2253、2255號之持分
    ）單獨分離而為讓與，是相對人聲請供擔保停止執行程序之
    標的，應涵蓋如附表編號10所示建物並含共同使用部分建號
    2253、2255之持分及系爭停車位，至於其餘標的，依上開公
    寓大廈管理條例第4條第2項規定，並無不得與系爭停車位分
    離而為移轉之限制，自無須一併停止強制執行程序之必要。
    原裁定命供擔保停止執行程序之標的，除如附表編號10所示
    建物部分外，其餘標的相對人並未聲請停止執行，原法院就
    非相對人聲請部分併為准許停止之裁定，自有未洽。
  (二)至應供擔保金部分，原法院審酌相對人提起第三人異議之訴
    ，訴訟標的為新台幣（下同）373 萬元，係屬可上訴第三審
    之事件，並參酌各級法院辦案期限實施要點規定之各審級法
    院辦案期限，認相對人可能受有約4 年之利息損害，酌定本
    件抗告人停止執行應供之擔保金為74萬6,000元（計算式：
    3,730,000×0.05×48=746,000元），核無違誤。況供擔保
    金額多寡部分乃法院職權裁量之範圍，原法院既已斟酌相對
    人因停止執行所可能遭受之損害，其酌定之應供擔保金額，
    亦稱允當，自非抗告人所可任意指摘。
四、綜上，原裁定就系爭附表編號10所示建物部分酌定相當擔保
    金額准為停止執行，經核無不合，抗告人指摘原裁定此部分
    不當，聲明廢棄，為無理由，應予駁回。至原裁定就其餘標
    的併予准許停止執行，則有未洽，抗告意旨指摘原裁定此部
    分不當，求為廢棄，為有理由，應由本院將該部分予以廢棄
    。爰裁定如主文。
中    華    民    國    98    年    12    月    31    日
                    民事第四庭
                        審判長法  官 張劍男
                              法  官 翁昭蓉
                              法  官 陳靜芬
正本係照原本作成。
本裁定除以適用法規顯有錯誤為理由外，不得再抗告。如提起再
抗告，應於收受後10日內委任律師為代理人向本院提出再抗告狀
。並繳納再抗告費新台幣１千元。
中    華    民    國    98    年    12    月    31    日
                              書記官 應瑞霞

司法院資訊處製作；財團法人民間司法改革基金會備份。
